【裁判字號】    92,訴,1096
【裁判日期】    921124
【裁判案由】    土地增值稅
【裁判全文】
高雄高等行政法院裁定                            九十二年度訴字第一○九六號
    原      告  甲○○
    送達代收人  乙○○
    被      告  臺東縣稅捐稽徵處
    代  表  人  丙○○  ○○
右當事人間因有關土地增值稅事件，原告不服台東縣政府中華民國九十二年七月十日
九十二年訴字第○○五號訴願決定，提起行政訴訟。本院裁定如左：
    主  文
原告之訴駁回。
訴訟費用由原告負擔。
    理  由
一、按訴願之提起，應自行政處分達到或公告期滿之次日起三十日內為之。訴願人不
    在受理訴願機關所在地住居者，計算法定期間，應扣除其在途期間。訴願法第十
    四條第一項及第十六條第一項前段分別定有明文；另訴願人應繕具訴願書經由原
    行政處分機關向訴願管轄機關提起訴願，為訴願法第五十八條第一項所明定。又
    訴願事件，其提起訴願逾法定期間者，應為不受理之決定，為訴願法第七十七條
    第二款所明定。
二、本件原告因不服坐落台東縣太麻里秀山段八二七、八五七地號土地移轉於訴外人
    乙○○，經被告核定課徵土地增值稅新台幣（下同）一千二百三十萬六千九百七
    十二元處分，申請復查，經被告以民國（下同）九十二年三月二十一日東稅服字
    第○九二○○○三三一三號復查決定，駁回原告復查之申請，原告仍不服提起訴
    願，遭決定不受理，乃提起本件行政訴訟，聲明求為判決訴願決定及原處分均撤
    銷。惟查：本件原告係於九十二年三月二十五日收受被告九十二年三月二十一日
    東稅服字第○九二○○○三三一三號復查決定書，有掛號郵件收件回執附訴願卷
    可稽；故其提起訴願之期間，應自九十二年三月二十六日起算；又因原告係居住
    於台東縣，而訴願機關台東縣政府亦設於台東縣，是原告提起訴願並無在途期間
    ，故其提起訴願之法定不變期間應於同年四月二十四日（星期四）屆滿，而原告
    遲至九十二年四月二十五日始向被告（亦設於台東縣）提出訴願狀，有中華郵政
    股份有限公司台東郵局九十二年五月十六日郵字第○九二五○○○四三一號函附
    訴願卷可稽；故原告之提起訴願自已逾法定不變期間，揆諸首開說明，自為法所
    不許。是訴願決定以原告提起訴願逾法定期間，為不受理決定，並無不合。原告
    復提起本件撤銷訴訟，尚非合法，應予駁回。
三、又本件原告之訴，既因未經合法訴願，復提起本件撤銷訴訟，致因起訴不備其他
    要件而遭駁回；是原告關於本件訴訟之實體爭執，本院即無再予論述之必要，併
    予敘明。
四、依行政訴訟法第一百零七條第一項第十款、第一百零四條、民事訴訟法第九十五
    條、第七十八條，裁定如主文。
中      華      民      國    九十二    年     十一     月    二十四    日
                              高雄高等行政法院第一庭
                                          審判長法官  楊惠欽
                                          法      官  李協明
                                          法      官  簡慧娟
右為正本係照原本作成。
如不服本裁定，應於裁定送達後十日內以書狀敘明理由，經本院向最高行政法院提出
抗告（須按對造人數附具繕本）；並應預繳送達用掛號郵票六份（每份三十四元）。
中      華      民      國    九十二    年     十一     月    二十四    日
                                          法院書記官  藍亮仁


司法院資訊處製作；財團法人民間司法改革基金會備份。
